臺灣高等法院交通事件裁定　　　　　　 96年度交抗字第346號
抗　告　人
即受處分人　甲○○
上列抗告人因違反道路交通管理處罰條例案件，不服臺灣宜蘭地
方法院 96年度交聲字第32號，中華民國96年4月10日裁定，提起
抗告，本院裁定如下：
    主  文
抗告駁回。
    理  由
一、原裁定意旨略以：按汽車駕駛人，行經有燈光號誌管制之交
    岔路口闖紅燈者，處新臺幣1,800元以上5,400元以下罰鍰，
    並記違規點數3點，道路交通管理處罰條例第53條第1項、第
    63條第1項第1款分別定有明文。查受處分人甲○○固不否認
    於前開時間，駕駛其所有之車牌號碼655-GA號營業貨運曳引
    車，在台二線龍洞街口處行駛之事實，惟否認有闖紅燈之行
    為。惟查，關於本件舉發之過程，依陳倉雄警員於本院結證
    稱：當天1月3日其係執行防治車禍任務，時間為16時至18時
    ，執勤的方式是如果號誌轉為黃燈，車輛還在路口中的話，
    這時通過的車輛是不會告發，當號誌轉為紅燈的時候，通過
    路口停止線的話，就會攔截告發。當天其和張錦仁警員是站
    在一起，所在距離號誌500公尺的距離，他們是用目測法，
    該路段是台二線88K位置，只有伊與張錦仁警員在該處執勤
    。他們是以紅綠燈旁邊的電線桿為基準，該電線桿是在停止
    線上，當燈號轉為紅燈，車輛通過電線桿時，就可以明確判
    斷闖紅燈，異議人是紅燈後才開過停止線等語（參見本院96
    年3月22日訊問筆錄），並有證人陳倉雄警員所提舉發地點
    照片4幀在卷可佐。且舉發員警係在場之目擊證人，其到庭
    以具結擔保供述之真實性，加以與異議人素不相識，又無嫌
    隙，自無攀誣異議人之理，自不得僅以證人為本件開單告發
    之員警而否認其在訴訟上所具有目擊證人之資格，其證言自
    得採為裁判之依據，是依證人陳倉雄警員之上開證述，本件
    異議人闖紅燈之違規事實洵堪認定。
二、抗告意旨略以：抗告人確於上開時間駕車經過該地點，但無
    闖紅燈之行為，證人陳倉雄對事實之認定有誤，且卷附現場
    照片四幀係事後所拍攝，無法證明抗告人有闖紅燈之事實云
    云。
三、經查：抗告人於96年1月3日下午5時許，駕駛營業用曳引車
    （車號：655-GA號）往基隆方向直行，行經省道台二線與龍
    洞街口，因闖紅燈為在場執行勤務之警員陳倉雄攔停告發，
    有臺北縣政府警察局舉發違反道路交通管理事件通知單（北
    縣警交字第C00000000號）影本乙紙附卷可稽；又告發之警
    員陳倉雄係目擊抗告人違規，其與抗告人素昧平生，復無怨
    隙，應無誣陷抗告人之理，已如前述；卷附彩色照片四幀雖
    係事後所拍攝，然其目的在於說明當天現場之情形，不得以
    照片非當時所攝，即遽為抗告人有利之認定。是本件抗告人
    提起抗告，核無理由，應該駁回。
四、據上論結，應依道路交通案件處理辦法第26條，刑事訴訟法
    第412條，裁定如主文。
中　　華　　民　　國　　96　　年　　5 　　月　　18　　日
                  交通法庭審判長法　官       蔡永昌
　　　　　　　　　　　　　　　　法  官       王梅英
　　　　　　　　　　　　　　　　法  官       陳榮和
以上正本證明與原本無異。
不得再抗告。
                                書記官       劉麗芬
中　　華　　民　　國　　96　　年　　5 　　月　　21　　日
